【裁判字號】    99,小上,133
【裁判日期】    991228
【裁判案由】    給付車資
【裁判全文】
臺灣高雄地方法院民事裁定             99年度小上字第133號
上  訴  人  周彥良
被  上訴人  葉安純
上列當事人間請求給付車資事件，上訴人對於民國99年9 月30日
本院高雄簡易庭99年度雄小字第2639號第一審判決提起上訴，本
院裁定如下：
    主    文
上訴駁回。
第二審訴訟費用新臺幣壹仟伍佰元由上訴人負擔。
    理    由
一、按對於小額程序第一審判決之上訴，非以其違背法令為理由
    ，不得為之；又上訴狀內應記載上訴理由，表明下列各款事
    項：1.原判決所違背之法令及其具體內容。2.依訴訟資料可
    認為原判決有違背法令之具體事實，民事訴訟法第436 條之
    24第2 項、第436 條之25分別定有明文。所謂判決違背法令
    ，乃指判決不適用法規或適用不當，為同法第468 條所明定
    ，此亦為小額事件之上訴程序所準用（民事訴訟法第436 條
    之32第2 項參照）。故對小額訴訟程序之第一審判決提起上
    訴時，其上訴狀或理由書應具體指摘原判決有何不適用法規
    或適用法規不當之情形，並揭示該法規之條項或其內容；若
    係成文法以外之法則，應揭示該法則之旨趣；倘為司法院解
    釋或最高法院之判例，則應揭示該判解之字號或其內容；如
    依民事訴訟法第469 條第1 款至第5 款所列情形為理由時，
    其上訴狀或理由書應揭示合於該條款之事實（最高法院71年
    台上字第314 號判例參照）。又上訴狀或理由書如未依此項
    方法表明，或其表明者，顯與上開條文規定之情形不合時，
    即難認已對判決之違背法令有具體之指摘，其上訴自難認為
    合法（最高法院89年台上字第2469號裁定意旨參照）。另按
    上訴不合法者，第二審法院應以裁定駁回之，民事訴訟法第
    436 條之32第2 項準用第444 條第1 項前段，亦有明文。
二、上訴意旨略以：被上訴人並未支付計程車車資，原審盲目採
    信被上訴人及證人劉秀英之偽證證詞而為上訴人敗訴之判決
    ，不合法理與常理，顯已違背法令，請求傳訊證人葉明雄、
    劉士輝、劉秀英、王金綿，並提出上訴人5 年內每日營業車
    資收入記事本，以證明被上訴人及證人劉秀英所言均非事實
    ，爰依法提起上訴等語。
三、經查，上訴人之上訴理由乃係就原審證據取捨及認定事實之
    事項而為指摘，並未具體指明原審判決有如何不適用法規或
    適用法規不當，或有民事訴訟法第469 條第1 款至第5 款所
    稱當然違背法令之情事，及符合該條款要件之具體事實，自
    難認其已合法表明上訴理由，依首揭說明，應認其上訴為不
    合法。至上訴人請求傳訊證人葉明雄、劉士輝、劉秀英、王
    金綿，並提出上訴人5 年內每日營業車資收入記事本為證，
    因小額訴訟程序於第二審不得提出新攻擊或防禦方法，為民
    事訴訟法第436 條之28前段所明定，則上訴人於上訴時始請
    求傳訊證人及提出證物，本院即無從審酌，附此敘明。
四、復按於小額訴訟之上訴程序，法院為訴訟費用之裁判時，應
    確定其費用額，民事訴訟法第436 條之19第1 項、第436 條
    之32第1 項定有明文。本件第二審裁判費用為新臺幣1,500
    元，應由上訴人負擔，爰併為裁定如主文第2 項所示。
五、結論：本件上訴為不合法，依民事訴訟法第436 之32第1 項
    、第2 項、第436 條之19第1 項、第444 條第1 項前段、第
    95條、第78條，裁定如主文。
中    華    民    國    99    年    12    月    28    日
                  民事第五庭審判長法  官  黃國川
                                  法  官  何佩陵
                                  法  官  秦慧君
正本係照原本作成。
如對本裁定抗告須於裁定送達後10日內向本院提出抗告狀，並繳
納裁判費新臺幣1,000元。
中    華    民    國    99    年    12    月    28    日
                                  書記官  胡美儀

司法院資訊處製作；財團法人民間司法改革基金會備份。
